---
title: "Untitled"
output: html_document
---
# Exportando em PDF 
## Forma menos fácil
- É necessário o pacote webshot: 
```{r eval=FALSE, include=TRUE}
# install.packages("webshot") 

library(webshot)
```
- Utilize a função instaall_phantonjs() . Apenas precisa na primeira vez que for usar o pacote Webshot. 
```{r eval=FALSE, include=TRUE}
#install_phantomjs() 
```
Ele irá gerar um pdf a partir do seu arquivo compilado em html: 
```{r eval=FALSE, include=TRUE}
apresentacao <- paste0("file://", normalizePath("index.html"))
webshot(apresentacao, "apresentacao.pdf")
```

## Forma mais fácil
Usando o navegador, imprima para arquivo (Ctrl + P). Não dá certo com o Mozzila Firefox :(. 
* https://github.com/yihui/xaringan/wiki/Export-Slides-to-PDF
---
# Partilhando a apresentação na internet

- O formato que utilizamos para exportar uma apresentação elaborada com o xaringan é **.html**. 

---
# Converter .pptx em .rmd

https://github.com/yihui/xaringan/wiki/Importing-from-Microsoft-PowerPoint